【裁判字號】    98,審訴,2439
【裁判日期】    981030
【裁判案由】    毒品危害防制條例
【裁判全文】
臺灣桃園地方法院刑事判決            98年度審訴字第2439號
公  訴  人  臺灣桃園地方法院檢察署檢察官
被      告  甲○○
上列被告因違反毒品危害防制條例案件，經檢察官提起公訴（98
年度毒偵字第3237號），嗣於本院準備程序進行中，被告就被訴
事實為有罪之陳述，經本院告知簡式審判程序意旨，並聽取當事
人之意見後，本院合議庭裁定由受命法官獨任依簡式審判程序審
理，並判決如下：
    主  文
甲○○施用第一級毒品，累犯，處有期徒刑玖月，扣案之第一級
毒品海洛因壹包含袋（驗餘毛重零點貳玖公克）沒收銷燬之；又
施用第二級毒品，累犯，處有期徒刑柒月。應執行有期徒刑壹年
貳月，扣案之第一級毒品海洛因壹包含袋（驗餘毛重零點貳玖公
克）沒收銷燬之。
    事  實
一、甲○○前於民國87年間因施用第二級毒品案件，經臺灣苗栗
    地方法院（下稱同院）以87年度毒聲字第80號裁定送觀察、
    勒戒後，因認有繼續施用毒品傾向，經同院以87年度毒聲字
    第645 號裁定另入戒治處所施以強制戒治，嗣經同院以88年
    度毒聲字第476 號裁定停止戒治併付保護管束出所，迄88年
    12 月1日保護管束期滿，停止戒治未經撤銷，強制戒治視為
    執行完畢，並經臺灣苗栗地方法院檢察署檢察官以89年度戒
    毒偵字第13號為不起訴處分確定。復於前開強制戒治執行完
    畢後5 年內，於89年間因施用第一、二級毒品案件，經臺灣
    臺北地方法院以90年度毒聲字第31號裁定令入戒治處所施以
    強制戒治，嗣經臺灣臺北地方法院以91年度毒聲字第121 號
    裁定停止戒治併付保護管束出所，於91年6 月21日保護管束
    期滿，停止戒治未經撤銷；強制戒治視為執行完畢，該施用
    毒品犯行並經臺灣臺北地方法院以90年度訴字第236 號判決
    各判處有期徒刑8 月、5 月，應執行有期徒刑1 年確定。另
    於93年間因違反槍砲彈藥刀械管制條例案件，經同院以93年
    度訴字第132 號判決判處有期徒刑2 年，併科罰金新臺幣6
    萬元，嗣經臺灣高等法院臺中分院以94年度上訴字第2021號
    及最高法院以95年度台上字第1938號判決均駁回上訴而確定
    ；93年間又因施用第一、二級毒品案件，經同院以93年度訴
    字第308 號判決各判處有期徒刑1 年、8 月，嗣經同院以96
    年聲減字第747 號裁定減刑為有期徒刑6 月、4 月確定；93
    年間再因偽造貨幣案件，經臺灣高等法院臺中分院以97年度
    上更一字第306 號判決判處有期徒刑3 年6 月，嗣經最高法
    院以97年度台上字第1777號判決駁回上訴而確定；上開4 罪
    刑有期徒刑2 年、6 月、4 月、3 年6 月，嗣經臺灣高等法
    院臺中分院以98年度聲字第901 號裁定定應執行刑為有期徒
    刑5 年8 月確定，現尚在執行中。再於95年間因侵占案件，
    經同院以95年度苗簡字第842 號判決判處有期徒刑5 月確定
    ，嗣經同院以96年聲減字第747 號裁定減刑為有期徒刑2 月
    又15日確定；95年間又因施用第一、二級毒品案件，經臺灣
    高等法院臺中分院以96年度上訴字第1402號判決各判處有期
    徒刑4 月、4 月、3 月、3 月，應執行有期徒刑1 年確定，
    並與上開有期徒刑2 月又15日，經臺灣高等法院臺中分院以
    96 年 度聲字第1692號裁定定應執行刑有期徒刑1 年1 月確
    定，於97年10月16日執行完畢（於本案構成累犯）。詎仍不
    知悔改，復基於施用第一級毒品海洛因之犯意，於98年7 月
    5 日中午12時許，在其位於苗栗縣頭份鎮新華里13鄰崎仔頭
    323 之3 號住處內，以針筒注射方式施用海洛因1 次；另基
    於施用第二級毒品甲基安非他命之犯意，於98年7 月5 日下
    午5時 許為警採尿時起回溯96小時內之某時，在臺灣地區某
    不詳處所，以吸食器燒烤方式施用甲基安非他命1 次。嗣於
    98年7 月5 日下午4 時30分許，在桃園縣桃園市鎮○街54號
    前，因另案通緝為警緝獲，並扣得其所有施用剩餘之海洛因
    1 包含袋（驗餘毛重0.29公克），復採集其尿液送驗後，結
    果呈鴉片類及安非他命類陽性反應，始悉上情。
二、案經桃園縣政府警察局桃園分局報告臺灣桃園地方法院檢察
    署檢察官偵查起訴。
    理  由
一、本案被告甲○○所犯之罪，並非法定刑為死刑、無期徒刑或
    最輕本刑3 年以上有期徒刑之罪，亦非高等法院管轄第一審
    之案件，而被告於準備程序中就被訴事實已為有罪之陳述，
    經本院告知簡式審判程序之旨，並聽取當事人之意見後，本
    院合議庭乃依刑事訴訟法第273 條之1 第1 項規定，裁定由
    受命法官獨任進行簡式審判程序，合先敘明。
二、上揭事實，業據被告甲○○於警詢、偵查及本院審理時坦承
    不諱，而被告為警查獲後所採集之尿液檢體，經送請台灣檢
    驗科技股份有限公司以酵素免疫分析法初步檢驗，再佐以氣
    相層析質譜儀分析法確認檢驗結果均呈鴉片類及安非他命類
    陽性反應，此有桃園縣政府警察局桃園分局被採尿人尿液暨
    毒品真實姓名與編號對照表及上開公司出具之濫用藥物檢驗
    報告（尿液部分）各1 紙附卷可稽，此外，現場扣案之白色
    粉末1 包含袋（驗餘毛重0.29公克），經送台灣檢驗科技股
    份有限公司檢驗結果，確呈海洛因陽性反應，此亦有上開公
    司出具之濫用藥物檢驗報告（藥物部分）1 紙在卷可憑，足
    認被告上開任意性之自白確與事實相符，應堪採信。又按毒
    品危害防制條例於92年7 月9 日修正公布，自93年1 月9 日
    施行，而依修正後之規定，僅限於「初犯」及「5 年後再犯
    」2 種情形，始應先經觀察、勒戒或強制戒治程序。倘被告
    於5 年內已再犯，經依法追訴處罰，縱其第3 次（或第3 次
    以上）再度施用毒品之時間，在初犯經觀察、勒戒或強制戒
    治執行完畢釋放5 年以後，已不合於「5 年後再犯」之規定
    ，且因已於「5 年內再犯」，顯見其再犯率甚高，原實施觀
    察、勒戒或強制戒治，已無法收其實效，即應依該條例第10
    條規定處罰；又所謂5 年戒斷期間之計算，係指相鄰之前後
    2 次施用毒品時間之間隔而言，非可飛躍自初次起算其5 年
    期間（最高法院95年度第7 次、97年度第5 次刑事庭會議決
    議及最高法院95年度台非字第65號判決參照）。經查，本件
    被告於前案強制戒治執行完畢（88年12月1 日）後5 年內，
    於89年間即再因施用第一、二級毒品案件，經臺灣臺北地方
    法院以90年度訴字第236 號判決各判處有期徒刑8 月、5 月
    ，應執行有期徒刑1 年確定，此有臺灣高等法院被告前案紀
    錄表1 份在卷足憑，是本件被告施用第一、二級毒品犯行雖
    已於前案強制戒治執行完畢後5 年後，惟因其已於5 年內再
    犯，依上開說明，仍應追訴處罰。綜上，本件事證明確，被
    告犯行堪以認定，應依法論科。
三、核被告甲○○所為，分別係犯毒品危害防制條例第10條第1
    項之施用第一級毒品罪及同條第2 項之施用第二級毒品罪。
    被告施用第一、二級毒品前後持有第一、二級毒品之低度行
    為，應為其施用之高度行為所吸收，均不另論罪。被告上開
    所犯之2 罪間，犯意各別，行為互殊，應分論併罰。又被告
    有事實欄一所載之犯罪科刑及執行情形，有臺灣高等法院被
    告前案紀錄表1 份可按，其於徒刑執行完畢後5 年內故意再
    犯本件有期徒刑以上之2 罪，皆為累犯，均應依刑法第47條
    第1 項之規定加重其刑。爰審酌被告犯後坦承犯行而態度良
    好、施用毒品係戕害自身健康，對他人並不生重大危害等一
    切情狀，認檢察官就被告施用第一、二級毒品犯行各求處有
    期徒刑1 年1 月、9 月尚屬過重，本院分別量處如主文所示
    之刑，並定其應執行之刑。至扣案之白色粉末1 包含袋（驗
    餘毛重0.29公克），係第一級毒品海洛因，已如前述，且係
    被告本件施用第一級毒品犯行後所剩餘，業據被告供承在卷
    ，應依毒品危害防制條例第18條第1 項前段規定，沒收銷燬
    之。
據上論斷，應依刑事訴訟法第273 條之1 第1 項、第299 條第1
項前段，毒品危害防制條例第10條第1 項、第2 項、第18條第1
項前段，刑法第11條、第47條第1 項、第51條第5 款，判決如主
文。
本案經檢察官黃怡菁到庭執行職務。
中    華    民    國    98    年    10    月    30    日
                        刑事庭  法  官  鍾雅蘭
以上正本證明與原本無異。
如不服本判決，應於判決送達後10日內向本院提出上訴狀（應附
繕本），其未敘述上訴理由者，應於上訴期間屆滿後20日內補提
理由書狀於本院，上訴於臺灣高等法院。
                                書記官  楊郁馨
中    華    民    國    98    年    10    月    30    日
附錄本案論罪科刑依據之法條：
毒品危害防制條例第10條
施用第一級毒品者，處6 月以上5 年以下有期徒刑。
施用第二級毒品者，處3 年以下有期徒刑。


司法院資訊處製作；財團法人民間司法改革基金會備份。
